臺灣板橋地方法院交通事件裁定　　　　100年度交聲字第736號
原處分機關　交通部公路總局臺北區監理所板橋監理站
異　議　人
即受處分人　羅志為
上列異議人因違反道路交通管理處罰條例事件，對原處分機關於
民國100 年1 月13日所為之板監裁字第裁41-C00000000號裁決不
服，聲明異議，本院裁定如下：
    主  文
異議駁回。
    理  由
一、異議意旨略以：異議人羅志為經舉發於民國99年7 月13日21
    時50分許，騎乘車牌號碼LC6-152 號重型機車，行經臺北縣
    板橋市（現改制為新北市板橋區○○○路與同路150 巷口，
    有闖紅燈之違規，遭處罰鍰新臺幣2,700 元，及記違規點數
    3 點。惟異議人並無闖紅燈。該路口有數個號誌，本不易看
    清楚，警察又是騎乘機車，在離路口200 公尺處將異議人攔
    下，更無法清楚辨識燈號為何，如此執法顯有疑義。為此對
    原裁決聲明異議，請求撤銷原處分。
二、按汽車（指在道路上以原動機行駛之車輛，包括機器腳踏車
    ）駕駛人，行經有燈光號誌管制之交岔路口闖紅燈者，處新
    臺幣1,800 元以上5,400 元以下罰鍰，並記違規點數3 點，
    道路交通管理處罰條例第53條第1 項、第63條第1 項第3 款
    定有明文。而依違反道路交通管理事件統一裁罰基準表所載
    ，倘駕駛人騎乘機器腳踏車為前揭違規，且逾越應到案期限
    60日以上，始繳納罰鍰或到案聽候裁決者，即應處罰鍰新臺
    幣2,700 元，並記違規點數3 點。
三、經查，異議人對其於上開時、地騎乘車牌號碼LC6-152 號重
    型機車行經有燈光號誌管制之交岔路口為警攔停之事實，並
    無爭執。而異議人斯時有闖紅燈之違規，則經證人即警員張
    文力、黃介政到庭證述：是日其等各騎乘一臺機車行經該處
    ，要從臺北縣板橋市（現改制為新北市板橋區○○○路150
    巷右轉信義路，見異議人從信義路闖紅燈左轉進入信義路15
    0 巷，立即迴轉，將異議人攔下開單，當時信義路150 巷巷
    口之交通號誌為綠燈，所以信義路上的號誌必是紅燈等語甚
    詳。2 名證人在隔離訊問下，所證異議人之車行方向、違規
    方式、彼此相對位置、交通號誌之時相變化、舉發經過等情
    節，悉相吻合，且與卷附現場圖、現場照片所示現場地形、
    地物無違。衡情，警員張文力、黃介政與異議人素不相識，
    尚無自陷偽證刑責而故意誣指異議人違規之理，其等證言既
    具體、明確，系爭舉發又是經追逐後始將異議人攔停，具有
    特殊性，未見與他件違規混淆之情形，所證內容堪信為真。
    渠2 人乃就親見親聞之經歷到庭作證，所為證詞自得作為異
    議人違規之證據。反之，異議人於本院調查時，先表示：該
    處是Ｔ字型路口，其是從路邊藥局人行道騎出來，當時見到
    號誌是綠燈云云，嗣又改稱：其是在Ｔ字型路口待轉才左轉
    ，「看到信義路綠燈，我停在Ｔ字型路口那邊，等到150 巷
    變綠燈時左轉」云云，前後說法不一，所言：「實際上之前
    有1 部計程車是從信義路左轉到150 巷，我問證人為何那部
    計程車不開單……」、「我認為他們是在追逐那部計程車，
    因為沒有追上才攔下我」、「我認為警員的危險駕駛也應該
    處罰」云云，亦較似爭執警方執法之公平性。所辯當是卸責
    之詞，不足採信。綜上，異議人有駕車行經有燈光號誌管制
    之交岔路口闖紅燈的違規行為，堪以認定。原處分機關依據
    道路交通管理處罰條例規定，參酌違反道路交通管理事件統
    一裁罰基準表所載之裁罰標準予以裁罰，核無違誤。異議人
    之異議為無理由，應予駁回。
四、依道路交通管理處罰條例第87條第2 項、道路交通事件處理
    辦法第18條，裁定如主文。
中    華    民    國   100    年    11    月    30    日
                  刑事第十七庭  法  官  許炎灶
以上正本證明與原本無異。
如不服本裁定，應於送達後5 日內向本院提出抗告狀。
                                書記官  楊文祥
中    華    民    國   100    年    11    月    30    日